【裁判字號】    90,小上,24
【裁判日期】    900420
【裁判案由】    損害賠償
【裁判全文】
臺灣高雄地方法院民事裁定  九十年小上字第二四號
    上  訴  人  甲○○
    送達代收人  周耀門律師
                王伊忱律師
                李家鳳律師
    被上訴人    華南商業銀行股份有限公司  設台北市城中區○○○路○段三八號
    法定代理人  許德南      住台北市城中區○○○路○段三八號
右當事人間請求損害賠償事件，上訴人對於中華民國八十九年十二月六日本院高雄簡
易庭八十九年度雄小字第一五四五號第一審判決提起上訴，本院裁定如左：
    主      文
上訴駁回。
第二審訴訟費用由上訴人負擔。
    理      由
一、按對於小額程序之第一審判決之上訴，非以其違背法令為理由，不得為之；所謂
    判決違背法令，乃指判決不適用法規或適用不當；而有第四百六十九條所列第一
    款至第五款事由時，其判決當然為違背法令；又當事人於第二審程序不得提出新
    攻擊或防禦方法；次按上訴不合程式或已逾期間或法律上不應准許者，第二審法
    院應以裁定駁回之，民事訴訟法第四百三十六條之二十四第二項、第四百三十六
    條之三十二第二項準用第四百六十八條及第四百六十九條第一款至第五款（同條
    第六款則不在準用之列）、第四百三十六條之二十八、第四百四十四條第一項前
    段分別定有明文。是當事人提起上訴，如依民事訴訟法第四百六十八條規定，以
    小額程序之第一審判決有不適用法規或適用法規不當為理由時，其上訴狀或理由
    狀應有具體之指摘，並揭示該法規之條項或其內容，若係成文法以外之法則，應
    揭示該法則之旨趣，倘為司法院解釋或最高法院之判例，則應揭示該判解之字號
    或其內容，如以民事訴訟法第四百六十九條第一款至第五款所列情形為理由時，
    其上訴狀或理由書，應揭示合於該條款之事實，最高法院七十一年度台上字第三
    一四號判例著有明文。上訴狀或理由書如未依此項方法表明，或其所表明者，顯
    與上開法條規定不相合時，即難認為已對小額程序之第一審判決之違背法令有具
    體之指摘，其上訴自難認為合法。
二、本件上訴人對小額程序之第一審判決提起上訴，雖係請求被上訴人應負債務不履
    行損害賠償責任，主張被上訴人之履行輔助人特約商店未依規定審查簽單上之簽
    名是否與信用卡上之簽名相符，即接受第三人消費簽帳，至上訴人因而受有支出
    系爭簽帳消費款之損害，上訴人請求調閱系爭簽帳消費款之簽帳資料及上訴人原
    持有之信用卡，原審均未予調查，亦未於判決中交代理由，即率以另案被上訴人
    請求上訴人給付簽帳消費款之判決為據，認定被上訴人並無債務不履行情事，顯
    有認定事實不依證據及判決不備理由之違法云云，經查：
（一）小額訴訟程序之上訴事由，民事訴訟法第四百三十六條之三十二第二項並未準
      用民事訴訟法第四百六十九條第六款，已如前述，換言之，於小額訴訟程序中
      ，尚不得以判決不備理由作為上訴事由，此參照民事訴訟法第四百三十六條之
      十八第一項規定，小額訴訟之第一審判決書得僅記載主文，僅於當事人有爭執
      事項，於有必要時得加記理由要領而已，益證小額訴訟程序之判決書不以記載
      理由為必要，從而，上訴人以原判決不備理由為由提起上訴，自非合法，合先
      敘明。
（二）上訴人並未具體指摘原判決係違背何一法規條項、判例解釋等，僅泛指原判決
      認定事實不依證據，揆諸首開說明，自無從認為已對小額程序之第一審判決之
      違背法令有具體之指摘，上訴人就此部分之上訴自難認為合法。
三、綜上所述，上訴人主張原判決有認定事實不依證據及判決不備理由之情事云云提
    起上訴，並非合法，應予駁回。
四、據上論結，本件上訴不合法，依民事訴訟法第四百三十六條之三十二第二項、第
    四百四十四條第一項前段、第九十五條、第七十八條裁定如主文。
中      華      民      國    九十      年      四      月     二十     日
                                    臺灣高雄地方法院民事第六庭
~B審判長法官  楊富強
~B法      官  黃蕙芳
~B法      官  陳怡雯
右為正本係照原本作成。
本裁定不得抗告。
中      華      民      國    九十      年      四      月     二十     日
~B法院書記官  鄭淑華


司法院資訊處製作；財團法人民間司法改革基金會備份。
